

Detalles personales

Nombre Brian Mamani

Dirección **Buenos Aires**

Número de teléfono +54 9 11 6573-4601

Correo electrónico mamanicbrianabel@gmail.com

Fecha de nacimiento 18/2/2002

Nacionalidad Argentina

Estado civil Soltero

LinkedIn linkedin.com/in/bmamani

Sitio web brabelb.github.io/cv

Habilidades

Montaje de componentes electrónicos SMD, THT y Experto

Interpretación de circuitos Experto esquemáticos.

Corrección de microchips. Experto

Circuitos impresos (PCB).

Avanzado

Habilidades de trabajo

Avanzado

en equipo.

Habilidades prácticas. Experto Habilidades técnicas. Avanzado

Paquete office Avanzado

Brian Mamani

Soy técnico electrónico con experiencia laboral de dos años, especializado en montaje de componentes electrónicos y estudiante de ing. en sistemas de información. Tengo conocimientos en componentes electrónicos, circuitos electrónicos, placas de circuito impreso y soldadura en general.

Experiencia laboral

Técnico electrónico

ago. 2021 - mar. 2023

Micropick, Buenos Aires

- Verificación de componentes electrónicos
- Montaje de componentes
- Soldado manual, semiautomático y automático
- Control de calidad

Polarizador ene. 2021 - mar. 2021

Glass Aesthetic. Buenos Aires

- Polarizado de autos (parabrisas, parabrisas trasero y ventanilla lateral)
- Despolarizado de autos (parabrisas, parabrisas trasero, vidrio lateral trasero y delantero)
- Polarizado de obras o construcciones en proceso/finalizados

Educación

Ing. en sistemas de información

abr. 2021 - Presente

UTN.BA

Estudiante de la carrera de grado en ingeniería en sistemas de información en la Universidad Tecnológica Nacional Facultad Regional de Buenos Aires.

Tecnicatura en electrónica

feb. 2015 - dic. 2020

Escuela Técnica N°1 "Otto Krause"

Graduado como técnico electrónico capacitado para: proyectar componentes y productos electrónicos; montar e instalar componentes, productos y equipos electrónicos, etc.

Cursos

FullStack - Desarrollo Web (JavaScript/Node JS)

feb. 2023 - jul. 2023

Codo a Codo 4.0

Front-End: HTML5, CSS3, JavaScript, Bootstrap, Git, Github, Servidores, Diseño Responsive. Back-End: Node Js, Express JS, Arquitectura MVC, API Rest (...)

Excel Avanzado y Power BI Inicial

abr. 2023 - may. 2023

BA Multiplica 2.0

Trabajar con Herramientas de Auditoría. Trabajar con Tablas y Gráficos Dinámicos. Crear y Utilizar Macros. Trabajar con la herramienta Power BI. Integrar Excel con Power BI.

Idiomas



Referencias

Referencias disponibles a solicitud